臺灣臺中地方法院刑事裁定
111年度聲字第3496號
聲  請  人  臺灣臺中地方檢察署檢察官
受  刑  人  林智賢


上列聲請人因受刑人數罪併罰有二裁判以上，聲請定其應執行之
刑並諭知易科罰金折算標準（111 年度執聲字第2590號、111 年
度執字第12622 號），本院裁定如下：
    主    文
林智賢所犯如附表所示之罪，應執行有期徒刑柒月，如易科罰金
，以新臺幣壹仟元折算壹日。
    理    由
一、聲請意旨略以：受刑人林智賢犯數罪，先後經判決確定如附
    表所示，應依刑法第53條、第51條第5 款，定其應執行之刑
    ，爰依刑事訴訟法第477 條第1 項聲請裁定，併請依刑法第
    41條第1 項、第8 項諭知易科罰金之折算標準等語。
二、按裁判確定前犯數罪者，併合處罰之；數罪併罰，有二裁判
    以上者，依第51條之規定，定其應執行之刑；數罪併罰，分
    別宣告其罪之刑，宣告多數有期徒刑者，於各刑中之最長期
    以上，各刑合併之刑期以下，定其刑期，但不得逾30年，刑
    法第50條第1 項前段、第53條、第51條第5 款分別定有明文
    。又按刑法第41條第1 項至第4 項及第7 項之規定，於數罪
    併罰之數罪均得易科罰金或易服社會勞動，其應執行之刑逾
    6 月者，亦適用之，刑法第41條第8 項亦有明定。復按所謂
    「裁判確定前」，應以聲請定執行刑之各罪中最先裁判確定
    案件之確定時為準；換言之，必須其他各罪之犯罪行為時，
    均在最先一罪判決確定前始符合數罪併罰之條件，只要所犯
    各罪均符合最先一罪裁判確定前所犯，即應由執行檢察官聲
    請犯罪事實最後判決之法院定其各罪之應執行刑，縱令所犯
    數罪中有一罪刑已經執行完畢，仍應就其所犯各罪宣告刑更
    定應執行刑，在所裁定之執行刑尚未執行完畢前，各罪之宣
    告刑，尚不發生執行完畢之問題；至已執行部分，自不能重
    複執行，應由檢察官於指揮執行時扣除之，此與定應執行刑
    之裁定無涉（最高法院81年度台抗字第464 號、86年度台抗
    字第472 號裁定意旨參照）。
三、經查，受刑人因犯如附表所示之罪，業經法院先後判處如附
    表所示之刑，且均為得諭知易科罰金之罪，並已分別確定在
    案，有臺灣高等法院被告前案紀錄表及如附表所示之刑事判
    決存卷可參。是本院為如附表編號2 所示案件犯罪事實最後
    判決之法院，並審核如附表編號所示各罪，其最後犯罪之時
    ，尚在各罪中最先判決確定之日前，本院認聲請為正當，應
    予准許，爰衡酌各罪所保護之法益、犯罪行為時間等定其應
    執行之刑如主文所示，並諭知易科罰金之折算標準。另就附
    表編號1 所示之罪，被告雖已於民國109 年3 月5 日執行完
    畢，有上開臺灣高等法院被告前案紀錄表在卷可參，惟揆諸
    上開說明，仍得由檢察官於換發執行指揮書時，扣除該部分
    已執行完畢之刑，尚不影響本案應予定其應執行刑之結果，
    併此敘明。
四、再按刑事訴訟法第221 條規定「判決，除有特別規定外，應
    經當事人之言詞辯論為之」，此項言詞辯論，自為事實審法
    院所應踐行之程序；然同法第222 條第1 項規定「裁定因當
    庭之聲明而為之者，應經訴訟關係人之言詞陳述。」而法院
    受理檢察官定應執行刑之聲請，依刑事訴訟法第477 條第1 
     項之規定，本屬裁定，而非判決，雖為完足保障受刑人之
    訴訟上權益，參酌刑事訴訟法第222 條第2 項規定「為裁定
    前有必要時，得調查事實」。設若受理定應執行刑之法院認
    依卷內資料已足為定應執行刑之妥適裁量，因而認無再予受
    刑人或檢察官以言詞、書面或其他適當方式陳述意見機會之
    必要者，此乃法院定刑職權之裁量範圍，尚不得指摘為違法
    （最高法院111 年度台抗字第393號裁定意旨參照）。因本
    件檢察官僅就受刑人所犯如附表編號1 、2 所示均得易科罰
    金之2 罪，聲請定其應執行之刑，其中編號1 所示之罪業已
    執行完畢，本院衡酌案情單純，且可資減讓之刑期幅度有限
    ，是認顯無必要再命受刑人以言詞、書面或其他適當方式陳
    述意見，併予敘明。
五、依刑事訴訟法第477 條第1 項，刑法第51條第5 款、第53條
    、第41條第1 項前段、第8 項，裁定如主文。
中　　華　　民　　國　111　　年　　 11　  月 　 14　　日
                  刑事第十三庭　法　官  劉依伶

以上正本證明與原本無異。
如不服本裁定，應於收受送達後5日內向本院提出抗告狀。（應
附繕本）
　　　　　　　　　　　　　　　　書記官  盧弈捷
中　　華　　民　　國　111　　年　　 11　  月 　 14　　日

附表：
受刑人    林智賢      定應執行刑案件一覽表
編號          1         2 罪名  不能安全駕駛致交通危險罪 恐嚇取財 宣告刑  有期徒刑4 月，如易科罰金，以新臺幣1000元折算1 日 有期徒刑4 月，如易科罰金，以新臺幣1000元折算1 日 犯罪日期 （民國）  108 年12月15日 107 年8 月10日 偵查（自訴）機關年度案號  彰化地檢108 年度速偵字第1841號 臺中地檢108 年度偵字第20482 號等 最　後 事實審 法院 彰化地院 臺中地院  案號 109 年度交簡字第54號 109 年度易字第1402號  判決 日期 109 年1 月7 日 111 年8 月9 日 確定判決 法院 彰化地院 臺中地院  案號 109 年度交簡字第54號 109 年度易字第1402號  判決確定日期 109 年2 月5 日 111 年9 月26日 是否為得易科罰金之案件  是 是 備註  彰化地檢109 年度執字第835 號 （已執畢） 臺中地檢111 年度執字第12622 號